臺灣高雄地方法院民事裁定　　　　　　　　　　　　　九十四年度聲字第二三五號
　　聲　請　人　乙○○
　　相　對　人　台灣土地銀行股份有限公司
　　法定代理人　甲○○
當事人間聲請停止強制執行事件，本院裁定如下：
    主  文
聲請人供擔保新臺幣玖佰陸拾壹萬肆仟參佰元後，本院九十年度執字第二一七二號執
行事件，就坐落高雄縣鳥松鄉○○段四六三之三、四六六之一、四六八之一、華美段
一二三五之二、一二三六、一二三七、一二三九、一二四二地號土地上，門牌號碼高
雄縣鳥松鄉○○路五十三巷十九號門牌，未辦理保存登記之加強磚造、鋼鐵造建物之
強制執行程序，於本院九十四年訴字第二八一號第三人異議之訴事件判決確定前應暫
予停止執行。
    理  由
一、按強制執行程序開始後，有回復原狀之聲請，或提起再審或異議之訴，或對於和
    解為繼續審判之請求，或提起宣告調解無效之訴、撤銷調解之訴，或對於許可強
    制執行之裁定提起抗告時，法院因必要情形或依聲請定相當並確實之擔保，得為
    停止強制執行之裁定，強制執行法第十八條第二項定有明文。
二、經查，本件聲請人以坐落高雄縣鳥松鄉○○段四六三之三、四六六之一、四六八
    之一、華美段一二三五之二、一二三六、一二三七、一二三九、一二四二地號土
    地上，門牌號碼高雄縣鳥松鄉○○路五十三巷十九號門牌建物上未辦理保存登記
    之加強磚造、鋼鐵造建物（下稱「系爭建物」），係其興建所有為由，向本院提
    起第三人異議之訴，並聲請裁定停止本院九十年度執字第二一七二號拍賣抵押物
    案件中，關於系爭建物之強制執行程序，經本院調取前揭強制執行與本院九十四
    年度訴字第二八一號第三人異議之訴卷宗核閱後，認與前揭規定相符，其聲請有
    理由，應予准許。
三、又按法院依強制執行法第十八條第二項定擔保金額，而為准許停止強制執行之裁
    定者，該項擔保係備供債權人因停止執行所受損害之賠償，其數額應依標的物停
    止執行後，債權人未能即時受償或利用該標的所受之損害額，或因另供擔保強制
    執行所受之損害額定之，非以標的物之價值或其債權額為依據（最高法院民國八
    十六年度台抗字第四四二號裁判意旨參照）。經查：
  (一)本件聲請人雖僅主張系爭建物係其所有，並據以提起第三人異議之訴後，聲請停
    止系爭建物之強制執行程序，惟依系爭建物之建物登記謄本及九十二年四月二十
    一日高雄縣仁武地政事務所建物測量成果圖所示，系爭建物係座落在埔段四六
    三之三、四六六之一、四六八之一、華美段一二三五之二、一二三六、一二三七
    、一二三九、一二四二地號土地上，與高雄縣鳥松鄉○○段七六九建號、同段七
    七０建號建物，均坐落高雄縣鳥松鄉○○段一二三九地號土地上，且為達其經濟
    上之效益，經本院執行處將系爭建物與埔段四六三之三、四六六之一、四六八
    、四六八之一、華美段一二三六、一二三七、一二三九、一二三九之一、一二四
    ０之一、一二四二、一二四二之二、一二四二之六、一二四三地號土地、高雄縣
    鳥松鄉○○段七六九建號、同段七七０建號、同段七七一建號建物等十六宗不動
    產合併拍賣，故聲請人雖僅聲請停止系爭建物之強制執行程序，惟考量系爭建物
    一旦停止強制執行程序，依系爭建物及其他合併拍賣之土地建物之現況研判，勢
    必阻礙投標意願及金額，導致其他建物及土地無人應買，而使強制執行程序實際
    陷於停止之狀態，因此，相對人未能即時受償或利用該標的物所受之損害額，自
    應以全部合併拍賣之不動產即前揭十七宗不動產之合併價額與前揭十七宗不動產
    抵押權人之債權額比較決定，而非以聲請人主張其有所有權之部分價額與債權人
    之債權額比較決定。
  (二)又相對人即執行債權人臺灣土地銀行聲請強制執行之債權額為新臺幣（下同）二
    千七百九十九萬五千三百五十二元、抵押權人呂俊瑩之債權額為一千八百五十萬
    元、抵押權人方慶華之債權額為二百六十萬元、抵押權人葉文忠之債權額為一千
    五百萬元，前揭債權額合計為六千四百零九萬五千三百五十二元，而本院預定於
    九十四年二月二十二日拍賣前揭十七宗不動產之最低價額為一億一千三百十五萬
    元等情，亦有本院拍賣公告可稽，是前揭債權人因停止執行無法即時取得運用之
    拍賣所得資金合計應為六千四百零九萬五千三百五十二元，爰審酌債權人如因執
    行所得受償之金額暨無法利用受償金額創造其他利益，延後拍賣所可能遭受之折
    舊或損害風險，並預估系爭訴訟事件訴訟可能經過之訴訟期間為三年，按年息百
    分之五計算損害，認債權人因聲請人聲請停止強制執行可能遭受之損害額約為九
    百六十一萬四千三百元，爰酌定如主文所示擔保金額，准許之。
四、依強制執行法第十八條第二項，裁定如主文。
中　　　華　　　民　　　國　　九十四　　年　　　二　　　月　　 十七 　　日
                                臺灣高雄地方法院民事第二庭
                                     法     官  邱泰錄
右為本件係照原本作成。
如對本裁定抗告須於裁定送達後十日內向本院提出抗告狀，並繳納裁判費新台幣一千
元。
中　　　華　　　民　　　國　　九十四　　年　　　二　　　月　　 十七 　　日
                                     書  記  官  鄭翠蘭
